臺灣新竹地方法院刑事宣示判決筆錄　　 99年度審訴字第546號
公　訴　人　臺灣新竹地方法院檢察署檢察官
被　　　告　葉輔光
上列被告因業務過失致死案件，經檢察官提起公訴（98年度偵字
第6272號），檢察官聲請改依協商程序而為判決，本院於中華民
國100 年5 月31日下午4 時整在本院刑事第九法庭宣示判決，出
席職員如下：
　　　　　　　　　　　　　　　　　法　官　楊惠芬
　　　　　　　　　　　　　　　　　書記官　張懿中
　　　　　　　　　　　　　　　　　通　譯　宋采昱
法官起立朗讀判決主文、犯罪事實要旨、處罰條文、附記事項及
告以上訴限制、期間並提出上訴狀之法院，且諭知記載其內容：
一、主  文
    葉輔光犯業務過失致人於死罪，處有期徒刑拾月。緩刑年
    。
二、犯罪事實要旨：
（一）葉輔光係設於新竹縣竹北市○○路○段327號之「私立修慈
      康復之家（性質為收治精神疾病復健病患之復健機構，以
      下簡稱修慈之家）」之管理人員，為從事協助、督導病患
      服藥就醫、協助復健活動進行、觀察評估病患日常生活功
      能、預防、處理病患失眠或其他情況或問題及給予陪伴支
      持等管理、照顧病患業務之人。其於民國96年4 月17日19
      時30分許，在位於上址之修慈之家1 樓處，因病患李麗月
      屢屢向其索求、爭吵以熱水食用泡麵，而葉輔光本應注意
      其為照顧精神病患之管理員，應以安全、具備耐心之方法
      處理病患反應或爭吵之問題；又李麗月為精神分裂症病患
      、已屆齡56歲，非屬正常精神狀況及青壯體格之人，且因
      細故爭執而情緒激動，如受外力推倒在地，極有可能導致
      受傷，且依當時情狀，又無不能注意之情事，其竟疏未注
      意，僅因不耐李麗月上開索求、爭吵，竟徒手朝李麗月身
      體正面推開，使李麗月身體重心失去平衡而跌坐在地，無
      法立即自地面爬起，致其骨盆內右側恥骨骨折，並於同年
      月23日、24日造成外傷性膀胱破裂，尿液外漏至腹腔，而
      於同年4 月29日15時45分因低容積性休克不治死亡。
（二）案經李麗月之姐李梅訴請臺灣新竹地方法院檢察署檢察
      官暨臺灣新竹地方法院檢察署檢察官相驗後自動檢舉偵查
      起訴。
三、處罰條文：
    刑法第276 條第1 項、第74條第1 項第2 款，刑法施行法第
    1 條之1 第1 項、第2 項前段。
四、協商判決除有刑事訴訟法第四百五十四條之四第一項第一款
    於本訊問程序終結前，被告撤銷協商合意或檢察官撤回協商
    聲請者；第二款被告協商之意思非出於自由意志者；第四款
    被告所犯之罪非第四百五十五條之二第一項所定得以協商判
    決者；第六款被告有其他較重之裁判上一罪之犯罪事實者；
    第七款法院認應諭知免刑或免訴、不受理者情形之一，及違
    反同條第二項「法院應於協商合意範圍內為判決；法院為協
    商判決所科之刑，以宣告緩刑或二年以下有期徒刑、拘役或
    罰金為限」之規定者外，檢察官與被告均不得上訴。
五、如有前項得上訴之情形，得自收受宣示判決筆錄送達之日起
    10日內，向本院提出上訴書狀，上訴於第二審法院。
中    華    民    國   100    年    5     月    31    日
                  刑事第九庭    書記官    張懿中
                                法  官    楊惠芬
以上筆錄正本係照原本作成。
中    華    民    國   100    年    5     月    31    日
                                書記官    張懿中
附錄本案論罪科刑法條：
刑法第276條：
因過失致人於死者，處二年以下有期徒刑、拘役或二千元以下罰
金。
從事業務之人，因業務上之過失犯前項之罪者，處五年以下有期
徒刑或拘役，得併科三千元以下罰金。